【裁判字號】    98,台上,2008
【裁判日期】    980416
【裁判案由】    違反毒品危害防制條例
【裁判全文】
最高法院刑事判決            九十八年度台上字第二００八號
上  訴  人  甲○○
上列上訴人因違反毒品危害防制條例案件，不服台灣高等法院中
華民國九十八年一月十六日第二審更審判決（九十七年度上更(二)
字第四七八號，起訴案號：台灣新竹地方法院檢察署九十五年度
偵字第四０六九、四０八九、六四五六、七０六三號、九十六年
度偵字第七九八號），提起上訴，本院判決如下：
    主  文
上訴駁回。
    理  由
按刑事訴訟法第三百七十七條規定，上訴於第三審法院，非以判
決違背法令為理由，不得為之。是提起第三審上訴，應以原判決
違背法令為理由，係屬法定要件。如果上訴理由書狀並未依據卷
內訴訟資料，具體指摘原判決不適用何種法則或如何適用不當，
或所指摘原判決違法情事，顯與法律規定得為第三審上訴理由之
違法情形，不相適合時，均應認其上訴為違背法律上之程式，予
以駁回。本件原判決撤銷第一審不當之判決，改判論處上訴人甲
○○如原判決附表一編號一至十四所示共同販賣第二級毒品罪刑
（均量處有期徒刑）。已詳敘認定犯罪事實之依據及憑以認定之
理由，並對上訴人先後犯行，如何非集合犯，予以說明。查原判
決理由既說明上訴人於原判決附表一各次犯行中，共同販賣毒品
所得財物，因未扣案，依毒品危害防制條例第十九條第一項規定
，爰於各該犯罪之主文項下諭知連帶沒收，如全部或一部分不能
沒收時，分別以其與共同正犯張英彥、李鼎文及其他不詳姓名之
成年男子等人財產連帶抵償之（見原判決十八頁）。則其附表一
編號一所示宣告刑中所載「未扣案之其與李鼎文及其他不詳之成
年男子等人販賣毒品所得新台幣仟元，如全部或一部不能沒收
時，以其與李鼎文及其他不詳姓名之成年男子等人財產連帶抵償
之。」編號十二至十四所示宣告刑中所載「未扣案之其與李鼎文
及其他不詳之成年男子等人販賣毒品所得新台幣壹仟元，如全部
或一部不能沒收時，以其與李鼎文及其他不詳姓名之成年男子等
人財產連帶抵償之。」主文所載「未扣案之其與李鼎文及其他不
詳之成年男子等人販賣毒品所得新台幣陸仟元，如全部或一部不
能沒收時，以其與李鼎文及其他不詳姓名之成年男子等人財產連
帶抵償之。」其仟元、壹仟元及陸仟元之下，顯漏載「應與李
鼎文及其他不詳之成年男子等人連帶沒收」等字；其附表編號四
所示宣告刑中所載「未扣案之其與張英彥、李鼎文及其他不詳之
成年男子等人販賣毒品所得新台幣仟元，如全部或一部不能沒
收時，以其與張英彥、李鼎文及其他不詳姓名之成年男子等人財
產連帶抵償之。」編號二、三、五至十一所示宣告刑中所載「未
扣案之其與張英彥、李鼎文及其他不詳之成年男子等人販賣毒品
所得新台幣壹仟元，如全部或一部不能沒收時，以其與張英彥、
李鼎文及其他不詳姓名之成年男子等人財產連帶抵償之。」主文
所載「未扣案之其與張英彥、李鼎文及其他不詳之成年男子等人
販賣毒品所得新台幣壹萬貳仟元，如全部或一部不能沒收時，以
其與張英彥、李鼎文及其他不詳姓名之成年男子等人財產連帶抵
償之。」其仟元、壹仟元及壹萬貳仟元之下，顯漏載「應與張
英彥、李鼎文及其他不詳姓名之成年男子等人連帶沒收」等字。
上開漏載，因不影響判決本旨，自均應予補正。又數罪併罰，其
執行刑之量定，係事實審法院之職權，本有自由裁量之餘地。原
判決就上訴人所犯如原判決附表一所示各罪所處之有期徒刑，定
其應執行有期徒刑十四年六月，既在各刑中之最長期以上，各刑
合併之刑期以下，且未明顯違背正義，尚難指摘為不當。上訴意
旨置原判決之論敘於不顧，徒謂其係集合犯，為事實上之爭辯，
並對原審量刑之職權行使，任意指摘，難謂已符合首揭法定上訴
要件，其上訴違背法律上之程式，應予駁回。
據上論結，應依刑事訴訟法第三百九十五條前段，判決如主文。
中    華    民    國  九十八  年    四    月   十六   日
                      最高法院刑事第二庭
                          審判長法官  莊  登  照
                                法官  陳  世  淙
                                法官  許  錦  印
                                法官  黃  正  興
                                法官  蘇  振  堂
      本件正本證明與原本無異
                                      書  記  官
中    華    民    國  九十八  年    四    月  二十一  日
                                                     ｍ


司法院資訊處製作；財團法人民間司法改革基金會備份。
